臺灣臺南地方法院刑事判決　　　　　　　 96年度訴字第457號
公　訴　人　臺灣臺南地方法院檢察署檢察官
被　　　告　乙○○
上列被告因違反毒品危害防制條例案件，經檢察官提起公訴（九
十六年度毒偵字第八九八號），被告於準備程序就犯罪事實全部
為有罪之陳述，本院聽取當事人意見後，裁定本案由受命法官獨
任行簡式審判程序並判決如下：
    主  文
乙○○施用第一級毒品，累犯，處有期徒刑捌月，減為有期徒刑
肆月，如易科罰金，以新臺幣壹仟元折算壹日；又施用第二級毒
品，累犯，處有期徒刑陸月，減為有期徒刑參月，如易科罰金，
均以新臺幣壹仟元折算壹日。應執行有期徒刑壹年，減為應執行
有期徒刑陸月，如易科罰金，以新臺幣壹仟元折算壹日。
    事  實
一、乙○○前於民國（下同）九十三年間，因施用第一級、第二
    級毒品案件，經臺灣高雄地方法院以九十三年度訴字第二三
    四號判決分別判處有期徒刑六月、三月，並定應執行刑有期
    徒刑七月確定，嗣於九十四年一月三日易科罰金執行完畢。
二、又其前於九十年間，因違反毒品危害防制條例案件，經臺灣
    高雄地方法院以九十年度毒聲字第三七三八號裁定觀察、勒
    戒後，因認有繼續施用毒品之傾向，復經臺灣高雄地方法院
    以九十年度毒聲字第四一八四號裁定令入戒治處所施以強制
    戒治，嗣於九十一年七月十二日強制戒治執行完畢釋放出所
    。
二、詎猶不知戒除毒癮，於上開強制戒治執行完畢釋放後五年內
    ，明知海洛因、甲基安非他命分別係毒品危害防制條例第二
    條第二項第一款、第二款所明定之第一級、第二級毒品，不
    得持有及施用，竟分別基於施用第一級毒品海洛因及第二級
    毒品甲基安非他命之犯意，(一)於九十五年十月四日下午一時
    許，在臺南市○○路某處，將海洛因摻水後以針筒注射之方
    式，施用第一級毒品海洛因一次。(二)於同年月八日晚間七時
    十五分許回溯九十六小時（起訴書誤載為二十四小時）內某
    時，在不詳地點，施用第二級毒品甲基安非他命一次。嗣於
    九十五年十月八日下午五時三十分許，在臺南市○○路○段
    八六號前，因形跡可疑為警盤查，並經其同意採集尿液送驗
    結果呈嗎啡及甲基安非他命陽性反應而查獲上情。
三、案經臺南市警察局第六分局報告臺灣臺南地方法院檢察署檢
    察官偵查起訴。
    理  由
一、本件被告乙○○所犯為死刑、無期徒刑、最輕本刑為三年以
    上有期徒刑以外之罪，亦非屬高等法院管轄之第一審案件，
    其於準備程序進行中，先就被訴事實為有罪之陳述，經法官
    告知簡式審判程序之旨，並聽取檢察官之意見後，依刑事訴
    訟法第二百七十三條之一第一項、第二百七十三條之二等規
    定，裁定由受命法官獨任進行簡式審判程序，且不受同法關
    於證據能力認定及調查方式之限制，合先敘明。
二、上開事實，有下列事證可資證明：
  (一)被告乙○○於本院審理時對前開犯罪事實均坦承不諱。
  (二)又查，被告於九十五年十月八日晚間七時十五分許，為警經
    其同意採集尿液送驗，先以酵素免疫分析法（EIA）進行篩
    檢，再以氣相層析質譜儀（GC/MS）確認結果，呈嗎啡及甲
    基安非他命陽性反應，此有臺南市警察局第六分局調查乙○
    ○涉嫌毒品案送驗尿液及年籍對照表、長榮大學九十五年十
    月二十五日出具之確認報告各一份在卷可稽。按海洛因係由
    嗎啡經化學合成而製得，經注射進入人體後，因代謝而分解
    又生成嗎啡，因此施打海洛因後，由尿液檢驗結果仍為嗎啡
    反應，核屬科學上正常合理現象，併此敘明。
  (三)行政院衛生署嘉南療養院九十六年五月十八日以南嘉兒字第
    ０九六０００二五八九號函、中央健康保險局南區分局九十
    六年五月二十一日健保南費二字第０九六００一０四二九號
    函檢送被告之就醫紀錄、行政院衛生署九十六年六月十二日
    以衛署藥字第０九六００二０八七一號函暨「氣喘威寧糖衣
    片」之藥品許可藥品證及成分分析各一份。
  綜上各情相互勾稽，足證被告確有施用第一級毒品海洛因、第
  二級甲基安非他命之事實，因此，被告前開自白核與事實相符
  ，本件事證至臻明確，被告犯行洵堪認定。
三、論罪科刑
  (一)按觀察、勒戒或強制戒治執行完畢後，五年以內再犯毒品危
    害防制條例第十條之罪者，檢察官應依法追訴，同條例第二
    十三條第二項定有明文。查被告有犯罪事實欄所載之強制戒
    治執行完畢釋放出所之紀錄，此有臺灣高等法院被告前案紀
    錄表及臺灣臺南地方法院檢察署刑案資料查註紀錄表各一件
    在卷可憑。其於強制戒治執行完畢釋放後五年內再犯本件施
    用第一級毒品海洛因、第二級毒品安非他命之罪，揆之上述
    規定，即應依法追訴、審理。
  (二)次按海洛因、甲基安非他命係毒品危害防制條例第二條第二
    項第一款、第二款所明定之第一級、第二級毒品，禁止非法
    持有及施用，是以，核被告前開所為，分別係違反毒品危害
    防制條例第十條第一項之施用第一級毒品罪及同條第二項之
    施用第二級毒品罪。其持有之低度行為，為進而施用之高度
    行為所吸收，均不另論罪。又其所犯前開二罪間，犯意各別
    ，犯罪行為互殊，應予分論併罰之。
  (三)另查，被告有犯罪事實欄所載有期徒刑執行完畢之前科，亦
    有前開臺灣高等法院被告前案紀錄表及臺灣臺南地方法院檢
    察署刑案資料查註紀錄表各一件，其受有期徒刑執行完畢後
    五年內故意再犯本件有期徒刑以上之罪，為累犯，均依法應
    加重其刑。
  (四)再者，被告固曾於九十四年八月十三日某時起至九十五年二
    月五日某時許止，因施用第一級毒品海洛因之犯行，以及九
    十四年十月六日某時起至九十五年二月五日某時許止，因施
    用第二級毒品甲基安非他命之犯行，經臺灣高雄地方法院於
    九十五年九月二十九日以九十五年度訴緝字第一八五號判決
    分別判處有期徒刑九月、五月，並定應執行有期徒刑一年一
    月，經檢察官提起上訴後，再經臺灣高等法院高雄分院於九
    十六年二月十三日以九十五年度上訴字第二一二二號判決上
    訴駁回確定一情，此有前開判決書各一份在卷可稽，然被告
    犯本案及前案之時間相距近八個月，且據被告於警詢時自承
    其於前案查獲後，即極少接觸毒品，並於九十五年七月十一
    日自行至行政院衛生署嘉南療養院報名參加毒品愛滋減害替
    代療法改服用美沙冬為替代藥物，亦有該院九十六年五月十
    八日嘉南兒字第０九六０００二五八九號函一紙在卷可參，
    況公訴人曾就本案事實移請臺灣高等法院高雄分院併案審理
    ，亦經該院以本案與前案無裁判上一罪關係，亦不屬單純一
    罪，非前案起訴效力所及，而不在審理範圍，退回公訴人依
    法處理，有前案判決書在卷可按，足徵被告確係另行起意而
    再犯本案，與前案即非屬同一案件，自不受前案確定判決既
    判力效力所及，本院自得審理之，併此敘明。
  (五)爰審酌被告曾因施用毒品經送強制戒治治療處分及判決處刑
    ，猶不思戒絕革除惡習，顯未因強制戒治之治療處分以及前
    案偵審程序及論罪科刑，而記取教訓，已屬不該，第念被告
    施用毒品之犯行，在性質上乃屬自我戕害身心健康之行為，
    暨其犯罪手段、所生危害、犯後坦承犯行態度尚佳等一切情
    狀，分別量處如主文所示之刑，又被告犯罪時間均在九十六
    年四月二十四日以前，合於中華民國九十六年罪犯減刑條例
    規定之減刑條件，應分別予以減刑如主文所示之刑，並定應
    執行之刑及諭知易科罰金折算標準，以資懲戒。
  (六)至扣案之注射針筒及分裝匙各一支，業經被告否認在卷，且
    無其他證據證明係屬被告所有專供犯本件所用之物品，爰不
    為沒收之諭知。
據上論斷，應依刑事訴訟法第二百七十三條之一第一項、第二百
九十九條第一項前段，中華民國九十六年罪犯減刑條例第二條第
一項第三款、第七條，毒品危害防制條例第十條第一項、第二項
，刑法第十一條前段、第四十七條第一項、第四十一條第一項前
段、第五十一條第五款，判決如主文。
本案經檢察官甲○到庭執行職務。
中　　華　　民　　國　　96　　年　　7　　月　　31　　日
                  刑事第四庭   法  官  黃欣怡
以上正本證明與原本無異
如不服本判決應於收受本判決後10日內向本院提出上訴書狀，並
應敘述具體理由。如未敘述上訴理由者，應於上訴期間屆滿後20
日內向本院補提理由書狀（均須按他造當事人之人數附繕本）「
切勿逕送上級法院」。
                               書記官  陳怡吟
中　　華　　民　　國　　96　　年　　7　　月　　31　　日
附錄本案論罪科刑條文：
毒品危害防制條例第10條
施用第一級毒品者，處 6 月以上 5 年以下有期徒刑。
施用第二級毒品者，處 3 年以下有期徒刑。
